臺灣高等法院刑事裁定
111年度聲字第2013號
聲  請  人  臺灣高等檢察署檢察官
受  刑  人  簡清山


上列聲請人因受刑人數罪併罰有二裁判以上，聲請定其應執行之
刑（聲請案號：臺灣高等檢察署111年度執聲字第924號），本院
裁定如下：
    主  文
簡清山犯如附表所示各罪所處之刑，有期徒刑部分應執行有期徒
刑陸年玖月。
    理  由
一、聲請意旨略以：受刑人簡清山因違反槍砲彈藥刀械管制條例
    等罪，先後經判決確定如附表，應依刑法第50條第1項第1款
    、第2項、第53條、第51條第5款之規定，定其應執行之刑，
    爰依刑事訴訟法第477條第1項之規定聲請定應執行之刑等語
    。
二、按「裁判確定前犯數罪者，併合處罰之。但有下列情形之一
    者，不在此限：一得易科罰金之罪與不得易科罰金之罪。二
    得易科罰金之罪與不得易服社會勞動之罪。三得易服社會勞
    動之罪與不得易科罰金之罪。四得易服社會勞動之罪與不得
    易服社會勞動之罪。」、「前項但書情形，受刑人請求檢察
    官聲請定應執行刑者，依第51條規定定之。」；「宣告多數
    有期徒刑者，於各刑中之最長期以上，各刑合併之刑期以下
    ，定其刑期。但不得逾30年。」；「數罪併罰，有二裁判以
    上者，依刑法第51條之規定，定其應執行之刑。」刑法第50
    條、第51條第5款、第53條分別定有明文。次按刑事訴訟法
    第370條規定：「由被告上訴或為被告之利益而上訴者，第
    二審法院不得諭知較重於原審判決之刑。但因原審判決適用
    法條不當而撤銷之者，不在此限。」、「前項所稱刑，指宣
    告刑及數罪併罰所定應執行之刑。」、「第1項規定，於第
    一審或第二審數罪併罰之判決，一部上訴經撤銷後，另以裁
    定定其應執行之刑時，準用之。」對第二審上訴案件之定應
    執行之刑，明定有不利益變更禁止原則之適用。又分屬不同
    案件之數罪併罰，倘一裁判宣告數罪之刑，曾經定其執行刑
    ，再與其他裁判宣告之刑定其執行刑時，在法理上亦應同受
    此原則之拘束，最高法院105年度台抗字第973號裁定意旨亦
    同此見解。而數罪併罰之數刑罰有部分縱已執行完畢，於嗣
    後與他罪合併定執行刑，乃由檢察官換發執行指揮書執行應
    執行刑時，其前已執行之有期徒刑部分，應予扣除而已，此
    種情形仍符合數罪併罰要件，最高法院104年度台抗字第907
    號裁定意旨同此見解。另數罪併罰中之一罪，依刑法規定得
    易科罰金，若因與不得易科之他罪併合處罰結果而不得易科
    罰金時，原可易科部分所處之刑，自亦無庸為易科折算標準
    之記載，司法院釋字第144號、第679號解釋意旨參照。
三、經查，受刑人因犯如附表所示之罪，先後經臺灣臺北地方法
    院、臺灣新北地方法院及本院院判處如附表所示之刑，其中
    附表編號6所示13罪經本院110年度原上訴字第39號、110年
    度上訴字第1705號判決定應執行刑為有期徒刑1年；編號1至
    5所示之罪經臺灣臺北地方法院106年度聲字第1969號裁定定
    應執行刑為有期徒刑2年10月，並分別確定在案等情，有各
    該裁判書及本院被告前案紀錄表附卷可憑。而受刑人犯如附
    表編號1至5所示之罪所處之刑，已於民國105年8月5日入監
    執行，於107年9月26日假釋出監，並於108年1月11日縮刑期
    滿，假釋未經撤銷而視為已執行完畢，有上開前案紀錄表在
    卷足憑（見本院卷第143至144、151頁）；如附表編號6、7
    所示之14罪，係在如附表編號2所示之罪判決確定前所犯，
    且尚未執行完畢，則如附表編號1至5所示已先執行之罪，因
    與如附表編號6、7所示之罪合併定應執行刑，不能認為已執
    行完畢，至已執行部分，則於檢察官換發指揮書執行時，予
    以扣除。又如附表編號1、6所示之罪為得易科罰金之罪，如
    附表編號2至5、7所示之罪為不得易科罰金之罪，有刑法第5
    0條第1項但書第1款規定之情形，須經受刑人請求檢察官聲
    請定應執行刑者，始得依第51條規定定其應執行刑。茲受刑
    人業已請求檢察官就如附表所示之罪，聲請合併定應執行刑
    ，有「臺灣臺北地方檢察署依102年1月23日修正之刑法第50
    條調查受刑人是否聲請定應執行調查表」在卷可稽（見本院
    卷第13頁），茲檢察官向附表犯罪事實最後判決（即本院11
    0年度原上訴字第39號、110年度上訴字第1705號）之本院聲
    請就有期徒刑部分定其應執行之刑，本院審核認除附表編號
    4犯罪日期欄應補充為「104年9月18日『至104年9月22日』」
    外，檢察官之聲請為正當。惟參照前揭說明，本院定應執行
    刑，不得逾越刑法第51條第5款但書所定法律之外部界限，
    即不得重於編號1至7所示之罪宣告刑總和有期徒刑12年10月
    ，亦應受內部界限之拘束，即不得重於編號7所示之罪宣告
    刑與編號1至5、6所示之罪所定應執行刑之總和有期徒刑6年
    11月，並審酌受刑人犯罪之次數、情節、罪質、所犯數罪整
    體之非難評價，暨受刑人就本件定應執行刑於接獲本院函文
    後迄未表示意見一情（參本院卷第169頁之本院送達證書）
    ，就有期徒刑部分定其應執行之刑。
據上論斷，應依刑事訴訟法第477條第1項，刑法第53條、第51條
第5款、第50條第2項，裁定如主文。
中　　華　　民　　國　　111 　年　　7 　　月　　15　　日
                  刑事第十四庭  審判長法　官  黃斯偉　
                                      法　官  郭豫珍
                                      法　官  黎惠萍
以上正本證明與原本無異。
如不服本裁定，應於收受送達後五日內向本院提出抗告狀。
                                      書記官  楊筑鈞
中　　華　　民　　國　　111 　年　　7 　　月　　15　　日